【裁判字號】    97,訴,607
【裁判日期】    970806
【裁判案由】    違反毒品危害防制條例
【裁判全文】
臺灣屏東地方法院刑事判決               97年度訴字第607號
公  訴  人  臺灣屏東地方法院檢察署檢察官
被      告  甲○○
上列被告因違反毒品危害防制條例案件，經檢察官提起公訴（97
年度毒偵字第724 號），嗣被告於本院準備程序進行中先就被訴
事實為有罪之陳述，本院告知被告簡式審判程序之旨，並聽取當
事人之意見後，裁定改由受命法官獨任依簡式審判程序審理，本
院判決如下：
    主  文
甲○○施用第一級毒品，累犯，處有期徒刑壹年陸月。
    事  實
一、甲○○前於民國91年間，因施用毒品案件，經本院以91年度
    毒聲字第987 號裁定送觀察、勒戒後，認無繼續施用毒品傾
    向，於91年9 月17日釋放出所，並經臺灣屏東地方法院檢察
    署檢察官於91年9 月17日以91年度毒偵字第1019號為不起訴
    處分確定；再於92年間，因施用毒品案件，經本院以92年度
    毒聲字第588 號裁定送觀察、勒戒後，認有繼續施用毒品傾
    向，又經本院92年度毒聲字第983 號令入戒治處所施以強制
    戒治，嗣經本院以92年度毒聲字第1741號裁定停止戒治，嗣
    後因毒品危害防制條例修正無庸再執行，於93年1 月9 日釋
    放出所，刑罰部分，則經本院92年度訴字第467 號判決處應
    執行有期徒刑1 年確定，甫於94年1 月1 日縮刑期滿執行完
    畢；另因違反毒品危害防制條例案件，經臺灣高等法院高雄
    分院於94年11月30日以94年度上訴字第1354號判決處有期徒
    刑1 年2 月確定，因竊盜案件，分別經本院以94年度易緝字
    第44號判決處有期徒刑8 月確定，以95年度易字第1 號判決
    處有期徒刑9 月確定，又因違反毒品危害防制條例案件，經
    本院以95年度訴字第146 號判決處有期徒刑1 年6 月確定，
    嗣經本院以95年度聲字第581 號裁定定應執行有期徒刑3 年
    10月，再經本院以96年度聲減字第961 號裁定減刑為應執行
    有期徒刑1 年11月確定，而於96年11月2 日執行完畢。
二、詎其猶不知悔改、戒絕毒品，明知海洛因經公告列為毒品危
    害防制條例第2 條第2 項第1 款之第一級毒品，不得非法持
    有、施用，竟基於施用第一級毒品海洛因之犯意，於97年3
    月12日不詳時間，在其位於屏東縣南州鄉○○村○○路1 巷
    5 號之住處內，以將海洛因置入注射針筒摻水稀釋後，注射
    手臂靜脈血管之方式，施用第一級毒品海洛因1 次。嗣於97
    年3 月12日下午5 時20分許，其因另案接受檢察官偵訊，檢
    察官囑警採集其尿液檢體送檢驗，結果呈嗎啡陽性反應，而
    查知上情。
三、案經臺灣屏東地方法院檢察署檢察官自動檢舉偵查起訴。
    理  由
一、本案被告甲○○所犯違反毒品危害防制條例案件，並非法定
    刑為死刑、無期徒刑或最輕本刑3 年以上有期徒刑之罪，亦
    非高等法院管轄第一審之案件，而被告於本院準備程序中就
    被訴事實為有罪之陳述，本院合議庭乃裁定由受命法官獨任
    進行簡式審判程序。又簡式審判程序之證據調查，依刑事訴
    訟法第273 條之2 規定，不受同法第159 條第1 項審判外陳
    述排除之限制，再被告對於卷內之各項證據，亦不爭執證據
    能力，故卷內所列之各項證據，自得作為證據，先予敘明。
二、上揭事實，業據被告坦承不諱，而其尿液檢體經送請臺灣檢
    驗科技股份有限公司以酵素免疫分析法及氣相層析質譜儀法
    檢驗，結果呈嗎啡陽性反應，有該中心97年3 月25日編號KＺ
    000000000000號檢驗報告1 份在卷足憑，被告自白顯與事實
    相符。次按毒品危害防制條例於92年7 月9 日修正公布，其
    中第20條、第23條將施用毒品之刑事處遇程序，區分為「初
    犯」、「5 年內再犯」、「5 年後再犯」，而依立法理由觀
    之，僅限於「初犯」、「5 年後再犯」，始應先經觀察、勒
    戒或強制戒治程序，倘被告於5 年內已再犯，經依法追訴處
    罰，縱其第三次（或第三次以上）再度施用毒品之時間，在
    初犯經觀察、勒戒或強制戒治執行完畢釋放5 年以後，已不
    合於「5 年後再犯」之規定，且因已於「5 年內再犯」，顯
    見其再犯率甚高，原實施觀察、勒戒或強制戒治，已無法收
    其實效，即應依該條例第10條處罰，最高法院95年5 月9日
    95年度第7 次刑事庭會議決議可資參照。查被告前於91年間
    ，因施用毒品案件，經本院以91年度毒聲字第987 號裁定送
    觀察、勒戒後，認無繼續施用毒品傾向，於91年9 月17日釋
    放出所，並經臺灣屏東地方法院檢察署檢察官於91年9 月17
    日以91年度毒偵字第1019號為不起訴處分確定；再於92年間
    ，因施用毒品案件，經本院以92年度毒聲字第588 號裁定送
    觀察、勒戒後，認有繼續施用毒品傾向，又經本院92年度毒
    聲字第983 號裁定令入戒治處所施以戒治，嗣經本院以92年
    度毒聲字第1741號裁定停止戒治，嗣後因毒品危害防制條例
    修正無庸再執行，於93年1 月9 日釋放出所，刑罰部分，則
    經本院92年度訴字第467 號判決處應執行有期徒刑1 年確定
    ，甫於94年1 月1 日縮刑期滿執行完畢；另因違反毒品危害
    防制條例案件，經臺灣高等法院高雄分院於94年11月30日以
    94年度上訴字第1354號判決處有期徒刑1 年2 月確定，因竊
    盜案件，分別經本院以94年度易緝字第44號判決處有期徒刑
    8 月確定，以95年度易字第1 號判決處有期徒刑9 月確定，
    嗣經本院以95年度聲字第581 號裁定就上開3 罪合併定應執
    行有期徒刑3 年10月確定，又因違反毒品危害防制條例案件
    ，經本院以95年度訴字第146 號判決處有期徒刑1 年6 月確
    定，嗣經本院以95年度聲字第581 號裁定定應執行有期徒刑
    3 年10月，嗣又經本院以96年度聲減字第961 號裁定減刑為
    應執行有期徒刑1 年11月確定，而於96年11月2 日執行完畢
    之事實，有臺灣屏東地方法院檢察署刑案資料查註紀錄表、
    臺灣高等法院被告全國前案紀錄表各1 份在卷可按，是被告
    於觀察、勒戒及強制戒治執行完畢釋放後，5 年內已再犯施
    用毒品案件，經本院判處罪刑確定，則其犯再本件施用毒品
    案件，即非屬該條例第20條第3 項所稱「5 年後再犯」之情
    形，檢察官自應依法追訴。從而，本件事證明確，被告犯行
    洵堪認定，應依法論科。
三、查海洛因係屬毒品危害防制條例第2 條第2 項第1 款所規定
    之第一級毒品，是核被告所為，係犯毒品危害防制條例第10
    條第1 項之施用第一級毒品罪。其持有毒品復進而施用，其
    持有毒品之低度行為，為施用毒品之高度行為所吸收，不另
    論罪。又被告前有如事實欄所示之科刑及執行情形，有臺灣
    屏東地方法院檢察署刑案資料查註紀錄表、臺灣高等法院被
    告前案紀錄表各1 份附卷足憑，其於刑之執行完畢後5 年內
    ，再犯本件有期徒刑之罪，為累犯，應依刑法第47條第1項
    加重其刑。爰審酌被告施用毒品，足以戕害其身心，滋生其
    他犯罪，且素行甚差，已如前述，惟念其犯後坦承犯行，且
    施用毒品行為於本質上係屬自我戕害行為，反社會性之程度
    應屬較低等一切情狀，量處如主文所示之刑。
據上論斷，應依刑事訴訟法第273 條之1 第1 項、第299 條第1
項前段，毒品危害防制條例第10條第1 項，刑法第11條前段、第
47條第1 項，判決如主文。
本案經檢察官陳新君到庭執行職務。
中    華    民    國    97    年     8    月    6     日
                  刑事第五庭    法  官  陳秀慧
以上正本證明與原本無異。
如不服本判決應於收受本判決送達後十日內向本院提出上訴書狀
，其未敘述上訴理由者，並得於提起上訴後十日內向本院補提理
由書狀（均須按他造當事人之人數附繕本）「切勿逕送上級法院
」。
中    華    民    國    97    年    8     月    6     日
                                書記官  溫訓暖
附錄本判決論罪科刑法條：
毒品危害防制條例第10條第1項：
施用第一級毒品者，處6月以上5年以下有期徒刑。


司法院資訊處製作；財團法人民間司法改革基金會備份。
